臺灣屏東地方法院民事裁定
111年度監宣字第253號
聲  請  人  許昭仁  




相  對  人  范秀鳳  


上列聲請人聲請許可處分受監護宣告人之不動產事件，本院裁定
如下：
    主  文
准許聲請人許昭仁為受監護宣告人范秀鳳（女，民國00年00月00
日生，身分證統一編號：Z000000000號）辦理其被繼承人范黃桂
蘭所遺如附表所示遺產繼承、分割及金錢補償事宜。
程序費用新臺幣壹仟元由受監護宣告人范秀鳳負擔。
    理  由
一、本件聲請意旨：緣聲請人許昭仁為相對人范秀鳳之配偶，相
    對人於民國(下同)103年5月20日因阿茲海默症及中度身心障
    礙，致不能為意思表示及受意思表示，或不能辨識其意思表
    示之效果，經本院以111年度監宣字第68號裁定宣告為受監
    護宣告人，並選定聲請人擔任監護人，指定關係人許榮珊為
    會同開具財產清冊之人，且業已開具相對人財產清冊陳報在
    案。茲因相對人之母親即被繼承人范黃桂蘭於110年12月29
    日死亡，遺有如附表所示遺產，相對人與訴外人范揚湻、范
    秋麗、范振峰、范春美、范嘉玲、范秋蓉、范美枝、范秋菊
    均為其繼承人，其中范揚湻、范秋麗、范春美、范秋蓉、范
    美枝、范秋菊、范秀鳳之應繼分各為8分之1，范振峰、范嘉
    玲之應繼分各為16分之1，相對人依據應繼分比例原可分得
    附表所示遺產之價值為新臺幣(下同)2,233,243元(計算式：
    (土地17,821,046元＋建物44,900元)×1/8＝2,233,243元)。經
    全體繼承人協議後，均同意附表所示不動產由繼承人范揚湻
    取得全部所有權後，以金錢找補方式補償其他繼承人，而找
    補方式則依照財政部北區國稅局遺產稅繳清證明書所示不動
    產核定之價額為基礎，再加上20%計算價值後，繼承人范揚
    湻再以該價值依其他繼承人之應繼分比例計算找補金額。是
    相對人依據遺產分割協議書可分得之遺產價值合計為2,679,
    892元(計算式：土地2,673,157元＋建物6,735元＝2,679,892
    元)，已高出其原應繼分可分得之2,233,243元，客觀上對相
    對人並無不利，且相對人因阿茲海默症、中度身心障礙等病
    症需長期支出醫療、養護費用，其名下現金恐無法負荷後續
    相關費用，而有資金需求，足認許可聲請人代理相對人辦理
    繼承分割並處分被繼承人范黃桂蘭所遺如附表所示遺產，應
    符合相對人之利益，爰聲請許可依遺產分割協議書內容為相
    對人辦理如附表所示遺產繼承及分割事宜等語。
二、按監護人對於受監護人之財產，非為受監護人之利益，不得
    使用、代為或同意處分。監護人為下列行為，非經法院許可
    ，不生效力：代理受監護人購置或處分不動產。代理受監
    護人，就供其居住之建築物或其基地出租、供他人使用或終
    止租賃，民法第1101條第1項、第2項設有明文。又上開規定
    於成年人之監護，依民法第1113條之規定，均準用之。
三、經查：
　㈠聲請人主張相對人經本院以111年度監宣字第68號裁定宣告為
    受監護宣告人，並選定其為監護人，指定關係人許榮珊為會
    同開具財產清冊之人，其已會同許榮珊開具受監護宣告人之
    財產清冊等情，業據其提出本院111年度監宣字第68號裁定
    暨確定證明書影本為證，並經本院依職權調取上開案卷核閱
    無訛，堪信為真實。
　㈡又聲請人主張之事實，並據其提出戶籍謄本、繼承系統表、
    遺產分割協議書、土地及建物第一類登記謄本、財政部北區
    國稅局遺產稅繳清證明書影本等件足佐；本院審酌受監護宣
    告人之應繼分價值原為2,233,243元(計算式：(土地17,821,
    046元＋建物44,900元)×1/8＝2,233,243元)，全體繼承人協議
    分割由繼承人范揚湻取得附表所示全部遺產後，由范揚湻補
    償受監護宣告人2,679,892元(計算式：土地2,673,157元＋建
    物6,735元＝2,679,892元)，則受監護宣告人依據該遺產分割
    協議書取得之遺產價值為2,679,892元，已逾其原本應繼分
    之價值2,233,243元甚多，該分割方法對於受監護宣告人並
    無不利之情事。從而，聲請人聲請許可為受監護宣告人辦理
    如附表所示不動產之繼承、分割及金錢找補等事宜，於法尚
    無不合，應予准許。
四、依家事事件法第164條第2項、第97條，非訟事件法第24條第
    1項，裁定如主文。
中　　華　　民　　國　　111 　年　　11　　月　　10　　日
                   家事法庭     法  官　廖文忠
以上正本係照原本作成。
如不服本裁定，應於裁定送達後10日內向本院提出抗告狀，並繳
納抗告費新臺幣1,000元。
中　　華　　民　　國　　111 　年　　11　　月　　10　　日
                                書記官　黃佳惠　




附表：被繼承人范黃桂蘭所遺遺產及遺產分割協議明細表
編號 財產項目 分割前各繼承人之 應繼分比例 分割後各繼承人之 應有部分 應受找補金額(新臺幣)  1 桃園市○○區○○段○○○段0000000地號土地 (面積101平方公尺、權利範圍全部) 范揚湻、范秋麗、范春美、范秋蓉、范美枝、范秋菊、范秀鳳各為1/8，范振峰、范嘉玲各為1/16。 范揚湻取得全部共1/1，其餘繼承人未取得，各為0。 由范揚湻以金錢補償范秋麗、范春美、范秋蓉、范美枝、范秋菊、范秀鳳各2,673,157元，范振峰、范嘉玲各1,336,578元。    2 桃園市○○區○○段○○○段000○號建物 (門牌號碼桃園市○○區○○路○段000號) (面積95.38平方公尺、權利範圍全部)